臺灣士林地方法院民事簡易判決
                                   111年度士簡字第614號
原      告  彭○毓  （真實姓名年籍均詳卷） 
法定代理人  彭○恒  （真實姓名年籍均詳卷） 
被      告  日勝生加賀屋國際溫泉飯店股份有限公司

法定代理人  吳仁恩
訴訟代理人  李佳蕙
            傅嘉和
            胡惠閔
上列當事人間請求侵權行為損害賠償事件，於中華民國111年4月
20日言詞辯論終結，本院判決如下︰
    主  文
原告之訴駁回。
訴訟費用新臺幣參仟貳佰元由原告負擔。
    事實及理由
一、原告主張：原告與家人於民國111年2月20日前往被告經營湯
    屋參觀，因原告父親在現場與某位客人產生爭執，原告父親
    為保護原告，故離開現場，不料，被告未基於保護客人隱私
    之義務，讓與原告父親發生爭執之客人，前往被告有監視設
    備之處所查看錄影畫面並偷攝，原告事後從ETtoay新聞雲、
    YAHOO新聞、TVBS新聞網、聯合新聞網、鏡週刊、三立新聞
    網及抱怨公社平台得知翻攝畫面，諸多記者報導內容以翻攝
    畫面斷章取義，寫出新聞報導內容供大眾閱覽，無論是翻攝
    畫面與內容均影響原告人格權甚鉅，故對被告提起精神損害
    賠償之訴，原告為此請求新臺幣（下同）30萬元之精神慰撫
    金。為此，爰依民法第184條第1項前段及第195條第1項之規
    定，提起本件訴訟等語，並聲明：被告應給付原告30萬元。
二、被告則以：
　㈠被告為日勝生加賀屋國際溫泉飯店（下稱系爭溫泉飯店）經
    營者，被告於111年2月20日晚間約8時30分接獲4樓櫃台服務
    人員通知有房客於女湯屋前發生糾紛，緣起為原告法定代理
    人於女湯屋前拍照，因4樓屬於大眾裸湯，致女房客質疑原
    告法定代理人有偷拍行為，雙方因此爭執，隨後因女房客報
    警而有臺北市政府警察局北投分局光明派出所警員到場釐清
    爭議，被告僅提供監視器攝錄畫面予警員以釐清爭議原因，
    此外，並未提供監視器攝錄畫面予任何第三人。
　㈡原告於起訴狀僅雖稱被告讓與原告法定代理人發生爭執之客
    人前往被告之監視設備處查看監視畫面並偷攝，然原告並未
    提出其他證據以實其說，依民事訴訟法第277條之規定，此
    應為對原告有利之事實，原告應先就此負舉證責任。且事發
    當時，被告原本拒絕提供監視器畫面予女房客查看，係到場
    警員建議被告可與女房客一同查看監視畫面，降低女房客之
    疑慮，被告並未允許女房客翻攝畫面，事後也未以任何方式
    提供任何監視器畫面予女房客或其他第三人。被告並不知悉
    該女房客是否有私下翻攝畫面，縱該女房客有私下翻攝畫面
    ，被告既未知悉亦未同意，應屬女房客個人行為，與被告無
    涉，另原告指記者報導內容以翻攝畫面斷章取義，影響其人
    格權甚鉅，惟該翻攝畫面並非被告提供，且報導內容亦為媒
    體記者所為，原告向被告請求賠償，應無理由等語，資為抗
    辯。並聲明：原告之訴駁回，如受不利判決，被告願以現金
    或合作金庫銀行營業部無記名可轉讓定存單供擔保免予假執
    行。
三、得心證之理由：
　㈠本件原告與其法定代理人曾於111年2月20日晚間至被告所經
    營系爭溫泉飯店，因原告法定代理人與系爭溫泉飯店內某顧
    客發生爭執，嗣即有新聞媒體就原告法定代理人疑似在系爭
    溫泉飯店女湯門口處拍攝一事為報導等節，為兩造所不爭執
    ，並有原告所提出之新聞報導網頁查詢資料在卷可查，此部
    分事實，堪認為真正。原告固主張被告讓與原告法定代理人
    發生爭執之該名顧客及新聞媒體至被告所管理監視設備處查
    看錄影畫面並拍攝，影響原告人格權甚鉅，被告就此應負侵
    權行為損害賠償責任等情，然此為被告所否認，並以前詞抗
    辯。
　㈡然按當事人主張有利於己之事實者，就其事實有舉證之責任
    ，民事訴訟法第277條前段定有明文。復按民事訴訟如係由
    原告主張權利者，應先由原告負舉證之責，若原告先不能舉
    證，以證實自己主張之事實為真實，則被告就其抗辯事實，
    即令不能舉證，或其所舉證據尚有疵累，亦應駁回原告之請
    求。再按損害賠償之債，以有損害之發生及有責任原因之事
    實，並二者之間，有相當因果關係為成立要件。故原告所主
    張損害賠償之債，如不合於此項成立要件者，即難謂有損害
    賠償請求權存在。故負舉證責任之當事人，須證明至使法院
    就該待證事實獲得確實之心證，始盡其證明之責任，苟應負
    舉證責任之當事人，不能舉證，以證實其主張之事實為真實
    ，即應受不利之認定，本件原告主張被告侵害其權利，既為
    被告所否認，依照前述說明，自應由原告就其主張負舉證責
    任。
　㈢經查，原告就其主張固其提出網路新聞翻拍畫面5張為證（見
    本院卷第12至20頁）。然觀諸前述照片，其中為拍攝原告法
    定代理人之畫面，另張為拍攝原告之畫面（分見本院卷第16
    至18頁），而原告於本院言詞辯論期日亦稱：該拍攝原告之
    畫面即侵害原告名譽權的證據，該照片係在被告處消費的其
    他客人所拍攝等語（見本院卷第39頁），該畫面既非被告拍
    攝，實難認該拍攝原告之畫面與被告有何相關。另依原告所
    提出其他網路新聞翻拍畫面（見本院卷第12至14頁及第20頁
    ），該第20頁畫面僅係拍攝被告所經營系爭溫泉飯店湯屋前
    方處，畫面中並無任何人物，另第12至14頁雖係自被告所經
    營之系爭溫泉飯店監視器畫面翻拍而來，然此2畫面中之人
    物像均以馬賽克隱蔽，無法得知畫面中人物為何人，自無侵
    害隱私之可能，且原告亦未稱此2畫面中人物為原告本人，
    依前述舉證責任分配原則，原告主張被告侵害其隱私權，因
    舉證不足難認屬實，原告前述主張自非可採。
四、從而，原告依民法第184條第1項前段及第195條第1項等規定
    ，請求被告給付原告30萬元，為無理由，應予駁回。
五、本件事證已臻明確，兩造其餘攻擊防禦方法及所提證據資料
    ，核與本件判決所得心證及結果均不生影響，毋庸逐一論述
    ，附此敘明。
六、本件係依民事訴訟法第427條第1項適用簡易程序所為原告敗
    訴之判決，應依職權確定訴訟費用額為3,200元（第一審裁
    判費），應由原告負擔。　
中　　華　　民　　國　　111 　年　　5 　　月　　4 　　日
                  士林簡易庭法  官  莊明達
上列正本係照原本作成。
如不服本判決，應於判決送達後20日內，向本院提出上訴狀並應
記載上訴理由，如於本判決宣示後送達前提起上訴者，應於判決
送達後20日內補提上訴理由書（須附繕本）。
中　　華　　民　　國　　111 　年　　5 　　月　　4 　　日
                            書記官  王淳平